臺灣臺北地方法院刑事判決　　　　　　　 96年度訴字第509號
公　訴　人　臺灣臺北地方法院檢察署檢察官
被　　　告　甲○○
指定辯護人　本院公設辯護人　林盛煌
上列被告因違反槍砲彈藥刀械管制條例等案件，經檢察官提起公
訴（96年度偵字第4597號），本院判決如下：
    主  文
甲○○共同運輸空氣槍，處有期徒刑貳年柒月，併科罰金新台幣
貳萬元，罰金部分如易服勞役，以新台幣貳仟元折算壹日。
扣案之空氣槍壹支，沒收。
    事  實
一、甲○○平常有玩生存遊戲之習慣，對槍枝甚有興趣，其明知
    具有殺傷力之制式空氣槍，係槍砲彈藥刀械管制條例管制之
    物品，並為懲治走私條例管制私運進口之物品，不得自國外
    私運進入國內。其於民國95年1月上旬在電腦網際網路上得
    知，某不知名國外網站有在出售具殺傷力之瑞典FX廠製口徑
    4.5mm制式空氣長槍，竟未經許可，於95年1月上旬某日，在
    臺北縣淡水鎮○○街54號16樓住處利用電腦網際網路連接上
    開不知名國外網站，再以新臺幣 (下同)2 萬元向該網站訂
    購1支具殺傷力之瑞典FX廠製口徑4.5mm制式空氣長槍，並要
    求該網站將該制式空氣長槍郵寄至甲○○當時位於臺北縣淡
    水鎮○○街54號16樓之住處，並獲得該網站同意出售該制式
    空氣長槍。甲○○遂與該不知名國外網站之某不知姓名年籍
    成年人，基於共同將上開制式空氣長槍自英國私運進入中華
    民國境內之犯意，先由該不知名國外網站之某不知姓名成年
    人以空氣槍 (Airgun)名義自英國New Yorkshire地區，利用
    快遞郵包（Parcel Force)方式（收件地址為甲○○要求之
    上開地址，收件人載為CHENG TAO NING），欲交付予甲○○
    。嗣於95年3月15日，上開郵包郵寄進入中華民國境內，經
    財政部臺北關稅局臺北郵件處理中心查驗上開快遞郵包發覺
    有異，轉送內政部警政署刑事警察局鑑定結果，確認前開瑞
    典FX廠製口徑4.5 mm之制式空氣長槍具殺傷力，臺北市政府
    警察局大安分局循線於96年2月2日查獲甲○○。
二、案經臺北市政府警察局大安分局報請臺灣臺北地方法院檢察
    署檢察官偵查起訴。
    理  由
一、訊據被告甲○○，對上開事實坦承不諱（見本院96年10月26
    日審判筆錄），並有上開空氣長槍1支扣案可資佐證，而扣
    案之上開空氣長槍經實際試射，測得鉛彈（口徑4.5mm鉛彈
    、重0.5克）之發射速度分別為243241、243公尺/秒，計算
    其動能分別為14.76、14.52、14.76焦耳，單位面積動能分
    別為92.82、91.、92.86焦耳/平方公分，具殺傷力，係制式
    空氣槍之事實，則有內政部警政署刑事警察局95年4月13日
    刑鑑字第09500 44448號槍彈鑑定書附卷可稽（見96年度偵
    字第4597號卷第14、15、16頁），又上開不知名國外網站之
    某不知姓名年籍成年人以空氣槍 (Airgun)名義自英國New
    Yorkshire地區，利用快遞郵包（Parcel Force)方式（收件
    地址為甲○○要求之上開地址，收件人載為CHENG TAO NING
    ），欲交付予甲○○之事實，亦有Parcel Force報關單(郵
    件編號：EＺ000000000GB）影本1張附卷可參 (見96年度偵字
    第4597號卷第27頁），準此足見，被告之自白與事實相符，
    堪以採信，本件事證明確，被告上開犯行，洵堪認定，應予
    論罪科刑。
二、按制式空氣槍係槍砲彈藥刀械管制條例第4條第1款管制之物
    品，不得運輸；另行政院依懲治走私條例第2條第4項法律號
    授權，公告槍械，係屬甲項第1目管制進出口之物品，亦不
    得私運進出口。是被告向上開網站訂購1支具殺傷力之瑞典
    FX廠製口徑4.5mm制式空氣長槍，並要求該網站將該制式空
    氣長槍郵寄至其當時位於臺北縣淡水鎮○○街54號16樓之住
    處，並獲得該網站同意出售該制式空氣長槍，又由該不知名
    國外網站之某不知姓名年籍成年人自英國New Yorkshire地
    區，利用快遞郵包方式，收件地址載為被告要求之上開地址
    ，收件人並為被告姓名之英譯英文單字，且上開郵包確已於
    95年3月15日郵寄進入中華民國境內之行為，係犯槍砲彈藥
    刀械管制條例第8條第1項之運輸空氣槍罪及懲治走私條例第
    2條第1項之私運管制物品罪。被告就所犯上開犯行，因事先
    向上開網站訂購空氣槍，再由上開網站之姓名年籍之成年人
    負責自英國郵寄上開制式空氣長槍進入國內，足證被告與上
    開姓名年籍之成年人間，有共同運輸空氣槍入境之犯意聯絡
    及行為分擔，為共同正犯，檢察官未論以共同正犯，稍有未
    恰。又被告犯罪後，刑法第42條易服勞役規定，於94年1 月
    7日修正，並於95年7月1日施行，依新法第2條第1項規定，
    比較刑法修正前後規定結果，修正後之刑法第42條易服勞役
    規定較修正前規定有利於被告，是本件被告之上開犯行，應
    適用修正後之刑法第42條易服勞役規定。被告以1行為同時
    觸犯上開2罪名，為想像競合犯，應依刑法第55條規定，從1
    重之運輸空氣槍罪處斷。至於刑法第28條、第59條規定，雖
    然於94年1月7日修正，並自95年7月1日起生效，但觀諸刑法
    第28條、第59條規定之修正內容可知，僅修正法律用語，實
    質內容並未修正，自無依修正後刑法第2條規定，就刑法第
    28條、第59條為比較之必要，附此敘明。本院審酌被告所犯
    之運輸空氣槍罪之法定刑為「無期徒刑或5年以上有期徒刑
    ，併科新台幣1000萬元罰金」，唯被告輸上開空氣槍毒品之
    原因，，且被告又無任何前科，此有台灣高等法院被告前案
    紀錄表附卷可參，依上開法定刑量處，實有「情輕法重」之
    情形，衡其犯罪之情狀實堪憫恕，爰依刑法第59條規定，予
    以減輕其刑。爰審酌被告明知制式空氣槍，不得運輸、私運
    進入國內，僅因平常有玩生存遊戲之習慣，對槍枝甚有興趣
    竟非法將之運輸入境，及其犯罪後始終坦承犯行，表示悔悟
    之態度等一切情狀，量處如主文所示之刑，罰金部分並依修
    正後刑法第42條第3項規定，諭知易服勞役折算標準，以資
    懲儆。
三、至於指定辯護人請求依槍砲彈藥刀械管制條例第18條第4項
    前段規定，再予被告減輕其刑云云，雖然依槍砲彈藥刀械管
    制條例第18條第4項前段規定「犯本條例之罪，於偵查或審
    判中自白，並供述全部槍砲、彈藥、刀械之來源及去向，因
    而查獲或因而防止重大危害治安事件之發生者，減輕或免除
    其刑。」可知，依其犯罪形態，倘該槍砲、彈藥、刀械已經
    移轉持有，而兼有來源及去向者，固應供述全部之來源及去
    向，始符合上開規定，但其犯罪行為，僅有來源而無去向，
    或僅有去向而無來源者，祇要供述全部來源，或全部去向，
    因而查獲或因而防止重大危害治安事件之發生時，即符合減
    輕或免除其刑之規定，並非謂該犯罪行為，必須兼有來源及
    去向，始有該條項之適用。否則情節較重者（兼有來源及去
    向），合於減免之規定，情節較輕者（僅有來源而無去向，
    或僅有去向而無來源），反而不合於減免之規定，豈不造成
    輕重失衡（參照最高法院95年度台上字第5130號判決意旨）
    ，但若偵查權之公務員於被告之自白前即查扣槍枝，亦未被
    告之自白因而防止重大危害治安事件之發生時，自無依槍砲
    彈藥刀械管制條例第18條第4項前段規定，予被告減輕其刑
    之餘地（參照最高法院93年度台上字第4223號、95年度台上
    字第5130號判決意旨）。查本件如前述，上開郵包於95年3
    月15日，郵寄進入中華民國境內，經財政部臺北關稅局臺北
    郵件處理中心查驗上開快遞郵包發覺有異，轉送內政部警政
    署刑事警察局鑑定結果，確認前開瑞典FX廠製口徑4.5 mm之
    制式空氣長槍具殺傷力，由於依上開快遞郵包之收件地址及
    收件人姓名，已足顯示被告涉案，而被告雖於96年2月2日接
    受臺北市政府警察局大安分局偵查員詢問時，自白上開犯行
    （見96年度偵字第4597號卷第5、6、7、8頁），可見警方於
    被告向偵查權之公務員自白前即查扣上開空氣槍，且警方亦
    未因被告之自白而防止重大危害治安事件之發生，因此本件
    自無適用槍砲彈藥刀械管制條例第18條第4項前段規定之餘
    地，是指定辯護人此部份請求，尚不足採，特此敘明。
四、扣案之空氣槍1支，具殺傷力，為違禁物，依刑法第38條第1
    項第1款規定，宣告沒收。
據上論結，應依刑事訴訟法第第299條第1項前段，槍砲彈藥刀械
管制條例第8條第1項，懲治走私條例第2條第1項、第11條，刑法
第2條第1項但書，刑法第11條前段、第28條、第55條、第42 條
第3項、第38條第1項第1款，判決如主文。
本案經檢察官賴秋萍到庭執行職務。
中　　華　　民　　國　　96　　年　11　　　月　　2 　　日
　　　　　　　　　刑事第13庭審判長法　官 黃俊明
                                  法　官 郭顏毓
　　　                            法　官 張文俊
上正本證明與原本無異。
如不服本判決，應於判決送達後10日內向本院提出上訴狀 (應抄
附繕本)。
                                  書記官  黃鈴容
中　　華　　民　　國　　96　　年　　11　　月　　2 　　日
附錄法條：
槍砲彈藥刀械管制條例第8條第1項
未經許可，製造、販賣或運輸鋼筆槍、瓦斯槍、麻醉槍、獵槍、
空氣槍或第4條第1項第1款所定其他可發射金屬或子彈具有殺傷
力之各式槍砲者，處無期徒刑或5年以上有期徒刑，併科新臺幣1
千萬元以下罰金。
懲治走私條例第2條第1項
私運管制物品進口、出口逾公告數額者，處 7 年以下有期徒刑，
得併科新臺幣 3 百萬元以下罰金。
